臺灣板橋地方法院刑事判決　　　　　　　 95年度訴字第550號
公　訴　人　臺灣板橋地方法院檢察署檢察官
被　　　告　戊○○
選任辯護人　蔡鎮隆律師
被　　　告　丙○○
指定辯護人　本院公設辯護人丁○○
上列被告等因兒童及少年性交易防制條例等案件，經檢察官提起
公訴（九十四年度偵字第一五四九七號、九十五年度偵緝字第七
０號）及臺灣臺北地方法院檢察官移送併案審理（九十四年度偵
字第一八一五四號），本院判決如下：
    主  文
丙○○共同意圖營利，以引誘使未滿十八歲之人為性交易為常業
，處有期徒刑伍年貳月，併科罰金拾萬元，罰金如易服勞役以新
臺幣壹仟元折算壹日。
戊○○無罪
    事  實
一、丙○○意圖營利，自民國九十四年五月間某日起至同年八月
    間止，以電腦網路連線至網站聊天室向不特定之未滿十八歲
    少女，藉詢問其是否缺錢或介紹工作之方式，引誘不特定之
    未滿十八歲少女前來應徵為從事性交及猥褻行為之性交易，
    並媒介未滿十八歲少女與他人為性交易，恃以為生而為常業
    之犯意，先後於下列時、地為下列犯行：
　(一)乙○○（業經本院通緝中）係位於臺北縣三重市○○路○段
　　十號七樓「富冠人生ＫＴＶ酒店」（下稱富冠人生酒店）負
　  責人，丙○○為引誘、媒介未成年女子從事性交易服務之經
    紀人，乙○○與丙○○基於意圖使未成年女子與不特定男客
　　為猥褻行為以營利之犯意聯絡，由丙○○於九十四年七月間
　  起負責自網路應徵未滿十八歲之Ａ女、（即代號00000
    000，花名ＢＯＢＯ，七十七年九月生，真實姓名年籍詳
    卷）、Ｂ女（七十八年一月生，真實姓名年籍詳卷，原起訴
    書記載為Ａ１）、Ｃ女（七十七年六月生，真實姓名年籍詳
    卷，原起訴書記載為Ａ２）加以引誘並媒介予富冠酒店，計
　　費方式為每節十分鐘新臺幣（下同）二百五十元（Ａ女、Ｂ
    女、Ｃ女每節十五分鐘實得二百十元或每節十分鐘實得一百
    三十元），而由丙○○向乙○○抽取每節十分鐘十七元之佣
    金，另乙○○亦自行僱用成年女子吳倩雯、陳淑卿、甲○○
    、黃曉怡（花名分別為蜜兒、小依、糖糖、小小）提供男客
    撫摸乳房以滿足色慾之猥褻行為，乙○○及丙○○藉以上開
    方式牟利，並恃以為業。嗣於同年九月九日零時五分許，適
    Ａ女與林俊男（業經臺灣板橋地方法院檢察署檢察官為緩起
    訴處分）、陳昌明與吳倩雯、張俊文與陳淑卿、許偉華與黃
    曉怡在上開富冠人生酒店為撫摸乳房之猥褻行為時為警當場
    查獲，並在現場扣得ＢＯＢＯ打卡單、台單一張、台表一張
    。
　(二)李榮林（另案經臺灣高等法院於九十五年十二月二十日以九
　  十五年度上訴字第二五九六號判處有期徒刑五年二月，併科
    罰金新台幣十萬元）自九十四年四、五月間起至同年八月間
　  止，擔任位在臺北市中山區○○○路○段六十五巷七號三樓
    富譽酒店（酒店招牌為富譽名商俱樂部）之負責人，負責該
    酒店少爺、坐檯小姐之面試、證件查核，及現場管理；另真
    實姓名年籍不詳綽號「小劉」之成年男子，則係該酒店之副
    總，負責酒店現場事務之處理；真實姓名年籍不詳綽號「大
    面」、「阿慶」之成年男子，則係該酒店之幹部，均負責前
    來應徵小姐之面試；張志濱則為該酒店之控檯人員，負責坐
    檯小姐之調度。李榮林基於意圖營利容留、媒介使未滿十八
　　歲之人為性交易之犯意，與媒介未滿十八歲之少女至酒店坐
    檯以賺取佣金之丙○○基於共同犯意之聯絡，由丙○○引誘
    、媒介而應徵受僱未滿十八歲少女Ｄ女（七十七年十二月生
    ，真實姓名年籍詳卷）、Ｂ女（七十八年一月生，真實姓名
    年籍詳卷）、Ｃ女（七十七年六月生，真實姓名年籍詳卷）
    ，在該富譽酒店包廂內脫衣秀舞，或僅著內褲與短裙陪客人
    坐檯唱歌、飲酒、划拳、玩遊戲及幫男客手淫（俗稱打手槍
    ），在坐檯過程中，並允許顧客撫摸坐檯小姐之乳房等足以
    滿足色慾之身體部位，並視客人需要，由李榮林媒介未滿十
    八歲之Ｄ女、Ｂ女、Ｃ女為男客口交，或帶出場從事性交易
    ，計費方式為每檯收費三千元，店家給付未滿十八歲之坐檯
    小姐每節十五分鐘二百二十五元薪資，丙○○則從中抽取每
    節十五元之佣金後，將餘款交付予坐檯小姐，如坐檯小姐與
    男客從事口交，無射精者收費一千元，有射精者收費一千五
    百元，由坐檯小姐獨得，如欲性交，則由男客帶坐檯小姐出
    場，由酒店向客人收取四小時之坐檯費，性交易之對價則由
    坐檯小姐獨得。李榮林及丙○○藉前揭方式牟取利益，並均
    以之為常業。嗣於九十四年八月三日上午六時許，Ｄ女之母
    親在臺北市中正區○○○路與南昌街旁之停車場，目睹Ｄ女
    濃妝豔抹與男客莊瑞杰同行，隨即通知臺北市政府警察局少
    年警察隊到場處理，並經臺北市政府警察局少年警察隊於九
    十四年八月九日晚間十時三十分許，持法院核發之搜索票至
    富譽酒店搜索，扣得李榮林及員工身分證影本三張、試刷信
    用卡刷卡單二張；另臺北市政府警察局少年警察隊於九十四
    年八月十八日在臺北市中山區○○○路與民生東路口，尋獲
    通報協尋之Ｂ女、Ｃ女，經會同其等母親及臺北市政府社會
    局社會工作人員調查後，查悉上情。
二、案經台北縣政府警察局報請臺灣板橋地方法院檢察署檢察官
    偵查起訴及移送併案審理。
    理  由
甲、證據能力方面：
一、被告丙○○之本院指定公設辯護人為其辯護具狀略以：(一)共
    同被告乙○○、證人Ａ女、證人Ｂ女、證人Ｃ女等人於警詢
    時之證述，為被告以外之人於審判外之陳述，係屬傳聞證據
    ，依刑事訴訟法第一百五十九條第一項之規定，均無證據能
    力。(二)共同被告乙○○於偵訊中以證人身分所為之證述，未
    經具結，應無證據能力。(三)證人Ａ女於偵訊中之證述，為被
    告以外之人於審判外之陳述，係屬傳聞證據，且於偵訊中，
    未予被告行使詰問辨明之機會，是其所為證述仍欠缺可信之
    情況保證，不符刑事訴訟法第一百五十九條之一第二項之例
    外規定，應無證據能力；被告戊○○所選任辯護人為其辯護
    具狀略以：(一)共同被告乙○○、丙○○於警詢及偵訊中之供
    述，因渠等於警詢時之供述為審判外之陳述，係屬傳聞證據
    ，均無證據能力，而渠等於偵訊中之供述，因未經對質詰問
    ，依大法官會議釋字第五八二號解釋意旨，均無證據能力。
    (二)證人Ａ女、Ｂ女、Ｃ女等人於警詢時之證述，為被告以外
    之人於審判外之陳述，係屬傳聞證據，依刑事訴訟法第一百
    五十九條第一項之規定，均無證據能力。(三)證人林俊男於警
    詢、偵查中之證述，為被告以外之人於審判外之陳述，係屬
    傳聞證據，應無證據能力。
二、按被告以外之人於審判外之言詞或書面陳述，除法律有規定
    者外，不得作為證據，刑事訴訟法第一百五十九條第一項定
    有明文。又同條第二項亦規定，被告以外之人於偵查中向檢
    察官所為之陳述，除顯有不可信之情況者外，得為證據。又
    證人依法應具結而未具結，其證言不得作為證據，刑事訴訟
    法第一百五十八條之三亦有規定，茲敘述如下：
　(一)共同被告乙○○、戊○○、丙○○於警詢、偵查時之供述，
  　敘及個人之犯罪情節之部分，為被告本人之陳述，無傳聞法
    則之適用，具有證據能力；敘及其他共同被告之部分，則屬
    本件被告以外之人於審判外之陳述，並無刑事訴訟法第一百
    五十九條之一至第一百五十九條之五之例外情形，且未經具
    結，乃無證據能力，不得為本件之證據。
  (二)證人Ａ女、Ｂ女、Ｃ女、林俊男等人於警詢時之供述，屬本
    件被告以外之人於審判外之陳述，並無刑事訴訟法第一百五
    十九條之一至第一百五十九條之五之例外情形，乃無證據能
    力，不得為本件之證據。
  (三)證人Ａ女在檢察官偵查時之證述，經過具結，了解應據實陳
    述之證人義務，且於接受檢察官訊問時，有臺北縣家暴中心
    社工人員丁映君全程在場陪同製作筆錄，就偵訊筆錄之製作
    過程而言，應無不可信之瑕疵，是其接受檢察官偵查時之證
    述，乃具有證據能力。
  (四)證人林俊男於偵查時之證述，屬本件被告以外之人於審判外
    之陳述，並無刑事訴訟法第一百五十九條之一至第一百五十
    九條之五之例外情形，且未經具結，乃無證據能力，不得為
    本件之證據。
三、末按被告以外之人於審判外之陳述，雖不符刑事訴訟法第一
    百五十九條之一至第一百五十九條之四之規定，然經當事人
    於審判程序同意作為證據，法院審酌該言詞陳述作成時之情
    況，認為適當者，亦得為證據；當事人、代理人或辯護人於
    法院調查證據時，知有刑事訴訟法第一百五十九條第一項不
    得為證據之情形，而未於言詞辯論終結前聲明異議者，視為
    有前項之同意，刑事訴訟法第一百五十九條之五定有明文。
    本院援引以下證人之證述及相關卷證資料，被告戊○○暨選
    任辯護人及被告丙○○暨本院指定公設辯護人均未指摘有何
    不具證據能力之情形，亦未於言詞辯論終結前聲明異議，本
    院復核又無其他不適當之情形，咸認有證據能力。
乙、實體方面：
壹、被告丙○○之部分：
一、訊據被告丙○○固承坦有擔任酒店小姐之經紀人，負責經紀
    成年女子在酒店工作，惟矢口否認有引誘、媒介未滿十八歲
    之人為性交易或猥褻行為之犯行，並辯稱：伊沒有為乙○○
    及李榮林二人所經營之富冠酒店、富譽酒店經紀介紹女子，
    伊不認識該二人云云；被告丙○○之本院指定公設辯護人亦
    辯護稱：證人Ｂ女、Ｃ女均證述被告丙○○並非他們之經紀
    人，又雖Ａ女證述被告丙○○係她的經紀人，但因被告丙○○沒有介紹容留Ａ女，且Ａ女亦至被告丙○○住處大吵大鬧
    ，所以Ａ女懷恨在心，而證述被告為其經紀人，另共同被告
    戊○○證述Ａ女為被告丙○○之經紀人，然被告戊○○之證
    述是聽乙○○所說云云。經查：
　1.前揭犯罪事實(一)之部分，業據證人張俊文於警詢時證稱：該
  　證人Ａ女於秀舞時也有脫上衣跳舞，也有給伊同事林俊男撫
    摸胸部、大腿、腰等部位等語，嗣於偵訊時具結證稱：九月
    九日在富冠人生為警查獲找女陪酒，該店消費兩小時一萬五
    千元，酒是無限供應，可以撫摸小姐的胸部、大腿等語；證
    人許偉華於偵訊時具結證稱：在九月九日在富冠人生為警查
    獲找女陪酒，在該店裡喝完酒自然有撫摸小姐胸部、大腿之
    動作等語明確，並參酌證人Ａ女於九十五年一月十日偵訊時
    經檢察官提示被告丙○○照片供其指認無訛，並具結證稱：
    伊一開始是在ＭＳＮ聊天室與丙○○聊天認識的，他問伊想
    不想去工作賺錢，他的意思是要伊到酒店上班，他說這樣賺
    錢比較快，伊等在聊天時候，他問過伊幾歲，伊跟他說十六
    歲，後來約出去見面時他跟伊說工作內容、一節做十分鐘，
    一節一百三十元，他說要陪酒，還有秀舞，秀舞的時候是穿
    薄紗，薄紗裡面沒有穿內衣，下半身也要脫掉，只剩一件內
    褲，還要跟客人划拳，他跟伊說客人如果要摸伊上半身或下
    半身，都要給客人摸，丙○○就介紹伊到富冠酒店上班，伊
    沒有去過別家酒店，伊是九十四年八月中旬才來上班，一直
    做到被查獲，丙○○帶伊到店裡後，就直接找乙○○，也就
    是ＫＫ，丙○○就就說ＫＫ，我要介紹小姐到你這裡上班等
    語，上開證人證述之情節互核一致，並有扣案ＢＯＢＯ打卡
    單、台單、台表各一張及現場照片三張附卷可稽。雖證人Ｂ
    女、Ｃ女於偵查及本院審理時證稱：伊等在富冠人生上班不
    用脫衣服讓客人撫摸身體云云，惟證人甲○○於偵查中證稱
    ：在富冠人生陪酒，客人要摸胸不可以拒絕等語；證人陳淑
    卿證稱：富冠人生坐檯陪酒，秀舞時可以讓客人摸胸部，只
    穿底褲等語，核與證人Ａ女、許偉華、陳昌明、張俊文於偵
    查中證述之陪酒情形相符，而富冠人生店內所有小姐包含成
    年人、未成年人之鐘點費均為一節一百三十元，顯見店內小
    姐提供之服務均相同，證人Ｂ女、Ｃ女證稱在富冠人生陪酒
    不用脫衣服讓客人撫摸身體云云，顯與事實不符，不足採信
    。此部分犯罪事實，堪予認定。
  2.次者，前揭犯罪事實(二)之部分，經本院依職權調取臺灣臺北
    地方法院九十五年度訴字第四九０號案件全卷證暨所附臺灣
    臺北地方法院檢察署年度偵字第一五０八三號、第一五四九
    七號、第一八一五四號卷證核閱，證人莊瑞杰在該刑事案件
    於警詢時證稱：伊知道該店既然全程上空，即小姐上半身裸
    體，下半身著內褲坐檯，一定是可以讓客人任意撫摸，該店
    制服係白色、粉紅色相間，著制服內衣、短裙、小背心，內
    褲為一般私人所穿之內褲，進入包廂後，即開始脫至剩內褲
    陪酒坐檯等語明確，及證人Ｄ女在該刑事案件中檢察官提示
    丙○○及李榮林等二人之列印照片，並訊問有無看過此二人
    時，證人Ｄ女答稱伊有看過丙○○，他是伊的經紀人ＡＮＤ
    Ｙ，另一個伊不認識等語甚明，復亦於偵訊及該院審理時具
    結證稱：有一天伊上豆豆聊天室與伊的經紀人ＡＮＤＹ即丙○○聊天，他主動問伊是否缺錢或是缺工作，伊說伊都缺，
    他就告訴伊他是酒店經紀人，然後問伊年齡、身高、體重、
    有無在唸書，問完後有個女人ＡＮＧＥＬ跟伊講，她留了電
    話要伊去找她，伊就在九十四年五月二十七日或二十八日到
    她錦州街與林森北路的住處找她，她就帶伊到她與ＡＮＤＹ
    的住處，後來ＡＮＤＹ跟伊聊，並跟伊說工作內容是要脫要
    秀，就是要將衣服脫光秀舞，剩下一條丁字褲，及陪客人玩
    遊戲、喝酒，並問伊何時可以上班，伊說都可以，隔天ＡＮ
    ＤＹ帶伊去化妝，化完妝後帶伊去富譽酒店的包廂，給富譽
    酒店的幹部「大面」、「阿慶」看，本來伊是穿便服，後來
    那兩個男的出去，ＡＮＤＹ拿制服給伊換，制服是低胸上衣
    、短裙，換完之後給ＡＮＤＹ看，當天就住在ＡＮＤＹ家，
  　隔天晚上七點去化妝，八點多ＡＮＤＹ就帶伊去富譽酒店上
    班，富譽酒店的現場負責人是「小劉」，控檯是張志濱，坐
    檯小姐是張志濱廣播指名後，就有少爺帶伊等去包廂讓客人
    挑，一進包廂就要向客人介紹自己的名字，然後把外套脫掉
    ，陪客人喝酒、唱歌、聊天，客人進包廂約五到十分鐘，包
    廂內的音樂會改變，小姐就開始站在沙發上秀舞，邊秀邊脫
    ，音樂時間約十五分鐘，秀的中間就要坐在客人腿上，而且
    小姐的下體要一直摩擦客人到秀舞結束，還要玩遊戲，例如
    ：溜滑梯、雜草叢生等，如果時間還沒到，就陪客人一直喝
    酒，客人進包廂一小時後會問客人是否要打手槍，這是免費
    的，一定要問，如果沒有認真秀舞的話，其他小姐會去告狀
    ，酒店的人也會從門上的洞監看小姐秀舞的情況，一般伊等
    允許客人摸胸部，酒店也說摸一下沒關係，聽酒店內的老小
    姐說酒店的規定客人摸胸部沒關係，如果摸下體太過份的話
    ，跟酒店反應，酒店會處理，伊在酒店內有看過Ｂ女、Ｃ女
    衣服脫光給客人摸身體，伊也有看過Ｃ女在包廂之廁所內幫
    客人口交，伊也有在包廂內之廁所幫客人口交約三、四次，
    ＡＮＤＹ和酒店都知道伊的年紀，因為未成年不用繳證件，
    而且未成年的人也都沒有繳交證件，ＡＮＤＹ也沒有要伊拿
    證件出來，酒店裡的人說未成年的不要帶證件，怕會被警察
    抓到，且警察來臨檢時，包廂會亮紅燈警示，未成年的就往
    二樓的Ｖ１３休息室跑，成年的從包廂到三樓休息室，因為
    二樓原本有電梯，但是後來電梯沒有到二樓，所以酒店才會
    安排未成年的躲在二樓，ＡＮＤＹ跟伊說薪水一節十五分鐘
    一百九十元，一星期後調高十元，再過一星期再調高十元，
    到伊被抓到是二百十元，一個星期向ＡＮＤＹ領一次薪水，
    伊後來聽酒店其他小姐說酒店付給小姐是一節二百二十五元
    ，酒店小姐的年齡十五歲到二十歲都有，已成年小姐是日保
    五千元，最高是六千元，未成年沒有日保，如果客人特別要
    求口交，有射精是一千五百元，沒有射精是一千元，如果要
    Ｓ（做愛）就要帶出場算四個小時一共十六節，但公司會多
    付二節的錢，口交及帶出場Ｓ的錢都是小姐自己收，帶出場
    的錢由酒店收。當天男客莊瑞杰一行人消費三小時，莊瑞杰
    是在秀完舞後約一個小時把伊拉過去，伊服務莊瑞杰時全身
    脫光只剩一條丁字褲，伊們有一起玩擲骰子、籤桶（震撼教
    育：女生把胸部抹奶油甩在男客的臉上，胸部會碰到男客的
    臉、雜草叢生：女生下體抹奶油抹在男客臉上、鐘聲十三響
    ：將冰塊放在杯子內，再將男性的生殖器放在杯子內搖十三
    下），之後伊等又唱歌、又跳舞，後來莊瑞杰說等伊下班，
    當時伊只想把他打發掉，不想把他帶到伊租屋住的地方，就
    把他帶到伊母親住的地方，在路上就遇到伊母親，伊母親就
    問伊與莊瑞杰是什麼關係，伊說是朋友關係，伊母親就把伊
    帶到警察局，莊瑞杰也一起去等語綦詳，並有Ｂ女之富譽酒
    店薪資袋、富譽酒店刷卡簽帳單、信用卡刷卡機、試刷單在
    卷可憑。至莊瑞杰於偵查中及該院審理時雖改稱：當天坐檯
    小姐沒有秀舞也沒有上空，其在偵查中所證述較實在云云，
    然其於警詢時已明確證稱坐檯小姐上空坐檯，與當時坐檯小
    姐即證人Ｄ女所證述：莊瑞杰是在秀完舞後約一個小時將其
    拉過去，其服務莊瑞杰時全身脫光只剩一條丁字褲，其與莊
    瑞杰有一起玩擲骰子、籤桶之情事相符，則證人莊瑞杰於警
    詢時之證述當係依據事實而為陳述，而其於偵查中及該案審
    理時改證述上開詞情，顯與事實不符，實不足採信。
  3.再者，依證人Ｂ女於本院審理時具結證稱：伊有在臺北市○○○路○段富譽酒店及三重市富冠人生酒店工作，這份工作
    是伊上網認識一個經紀人，他跟我說酒店工作之內容而找到
    的，伊有跟他說伊的年齡，這個經紀人的特徵胖胖的，且如
    同伊在警詢時所稱伊只知道經紀人是綽號ＡＮＤＹ之男子，
    他手有少一指尾端小指頭，他聯絡電話是00000000
    00號，伊和這個經紀人於九十四年六月左右開始到酒店上
    班，上班到被警察查到為止，伊在酒店上班之內容為喝酒、
    喝歌、玩遊戲，伊在富譽酒店有幫忙客人打手槍和撫摸性器
    官到射精，在富冠沒有，在富譽之薪水，一節十五分鐘，一
    節二百一十元，伊因為與Ｃ女在酒店裡聊天發現伊跟她是同
    一個經紀人而認識的，伊等平常都用手機和經紀人聯絡，都
    是由Ｃ女打電話和經紀人聯絡，另外證人Ａ女是在富冠人生
    的時候認識的等語，及其於臺灣臺北地方法院九十五年度訴
    字第四九０號案件偵查中及審理時具結證稱：伊和經紀人是
    ＡＮＤＹ是在網路上認識，沒見過幾次面，伊不知道ＡＮＤ
    Ｙ之姓名，但是他某一隻手的手指部分有斷過，ＡＮＤＹ問
    伊要不要去酒店工作，他說工作內容是陪客人喝酒、唱歌、
    玩遊戲，伊一開始只是想去看看，後來伊缺錢就去工作了，
    伊剛開始有跟ＡＮＤＹ說伊未成年，第一次見面後，ＡＮＤ
    Ｙ約伊兩天後在同一家泡沫紅茶店見面，先帶伊去化妝，再
    帶伊去富譽酒店，他先請裡面的小姐教伊應付客人、偷倒酒
    、玩吹牛、擲骰子，制服是小可愛加外套，裙子到大腿的長
    度，伊看到其他小姐脫上半身秀舞，在富譽酒店需要幫客人
    打手槍，有時幹部會問客人，有時客人也會主動反應，伊有
    幫客人做過打手槍，沒有額外收費，薪水是一節十五分鐘二
    百一十元元，一個星期向ＡＮＤＹ領一次，按節數算錢，伊
    在富譽酒店做了一、二個月等語，並參以證人Ｃ女於本院審
    理時具結證稱：伊曾經在富譽及富冠人生酒店上班，伊是透
    過網路和經紀人認識後，才知道可以去那裡上班，在網路上
    遇到經紀人的時候他跟我說酒店上班的工作是唱歌、秀舞、
    喝酒、聊天，伊和經紀人剛開始都是網路聯絡，之後都是用
    電話聯絡，他打來的電話，手機上面有顯示號碼，伊和經紀
    人就是用行動電話號碼0000000000號聯絡，伊有
    跟經紀人說伊的年齡等語，及其於臺灣臺北地方法院九十五
    年度訴字第四九０號案件偵查中及審理時具結證稱：伊的經
    紀人外號叫ＡＮＤＹ，伊跟Ｂ女是同一個經紀人，伊是在網
    路認識ＡＮＤＹ，在臺北之夜聊天室，他問伊缺錢、缺工作
    嗎？伊沒怎麼理他，後來跟他聊即時通，才跟他見面，他才
    說服伊，他當初跟伊講的時候是說要陪客人喝酒、唱歌，富
    譽酒店的薪水是一節十五分鐘二百一十元，伊說先試做看看
    ，ＡＮＤＹ知道伊未成年，ＡＮＤＹ是在九十四年六月間把
    伊帶到富譽酒店交給小姐、少爺，他們教伊倒酒、敬禮、如
    何自我介紹，制服是小可愛、短裙，外面罩有外套，伊有看
    過其他小姐秀舞時有脫衣服，上半身脫光，下半身只剩短裙
    及內褲，伊的薪水有時向ＡＮＤＹ，有時ＡＮＤＹ有交代時
    就向酒店領，伊大約與ＡＮＤＹ見過兩、三次面，伊沒有繳
    交證件給ＡＮＤＹ，伊是在富譽酒店上班時認識Ｄ女、Ｂ女
    等語，可知Ｂ女及Ｃ女均有在富冠酒店及富譽酒店擔任酒店
    小姐及Ｂ女在富譽人生確有與男客從事俗稱「半套」（即由
    酒店女子撫摸男客之生殖器或口交直至射精）之性交易等事
    實，雖Ｂ女於本院審理時證稱其在富冠酒店與客人之間沒有
    身體碰觸，而Ｃ女於本院審理時亦證稱其在富譽、富冠人生
    上班都是摸摸手之類云云，然此與其等先前之證述全然不同
    ，且與證人Ｄ女之證述不符，是證人Ｂ女、Ｃ女證述渠等在
    富冠酒店及富譽酒店並未從事猥褻行為或性交行為之部分證
    詞，要無足採。
  4.另被告丙○○辯稱：伊沒有為乙○○及李榮林二人所經營之
    富冠酒店、富譽酒店經紀介紹女子，伊不認識該二人云云，
    惟依被告戊○○以證人身分於本院審理時具結證稱：店裡面
    的小姐是由乙○○面試，有的是經紀人帶過來的，在富冠人
    生伊有見過丙○○一、二次面，但不太熟，要付給經紀人的
    小姐的錢，丙○○在九十四年八月中旬左右有領過一次錢，
    丙○○領錢是領一個綽號叫ＢＯＢＯ（即證人Ａ女），其他
    沒有特別印象，是乙○○跟伊說丙○○是ＢＯＢＯ他們的經
    紀人，錢讓他領，在店裡伊大概在九十四年八月份左右有看
    到丙○○找乙○○講話，伊印象中只有二次，領錢一欠，找
    乙○○一次，丙○○與乙○○他們彼此認識，但是如何認識
    伊不知道等語，與證人Ａ女之上開證述，二人之證述情節互
    核以觀，均大致相符，且被告戊○○主要係因擔任富冠酒店
    會計職務而遭檢察官起訴，此與被告丙○○媒介未滿十八歲
    之人為性交易之犯行無直接主要關聯性，況被告戊○○果真
    欲卸責予被告丙○○又何必僅僅證述其見過被告丙○○一、
    二次面，反不誇飾其詞，加強本院認定之心證，故渠等上揭
    所言被告丙○○確有媒介未滿十八歲之Ａ女、Ｂ女、Ｃ女為
    性交易之犯行，應堪採信。雖證人Ｂ女、Ｃ女於本院審理時
    ，經檢察官要求指認在庭被告丙○○是否為渠等之經紀人，
    而證人Ｂ女、Ｃ女均稱被告丙○○並非渠等之經紀人，然依
    證人Ｂ女、Ｃ女之上開各自證述其如何認識綽號ＡＮＤＹ男
    子而該男子又介紹其進入酒店工作乙節，均與證人Ａ女、Ｄ
    女之上開證述吻合，且證人Ｂ女所描述其之經紀人之特徵，
    不論身材體格、髮型，甚至連手指缺陷之特殊體徵皆一再符
    合，再衡以證人Ｂ女、Ｃ女於本院審理時證述：Ｂ女都是透
    過Ｃ女之手機與經紀人聯絡，而Ｃ女是用行動電話0000
    000000號與經紀人聯絡等情，並觀諸卷附行動電話0
    000000000號通聯調閱查詢單所載自九十四年五月
    十九日起迄為警查獲時止之使用者個人資料所示，該行動電
    話所示之申請人為被告丙○○之女友林惠敏，且被告丙○○
    亦自承該手機為其所使用，倘果真如被告丙○○所言，其未
    曾見過Ｂ女、Ｃ女二人，則證人Ｃ女又何必大費週章地將被
    告之英文姓名及行動電話儲存於專屬個人使用之手機內建通
    訊錄中，隨時供Ｃ女查詢聯絡使用，益證被告丙○○確為證
    人Ｂ女、Ｃ女之經紀人無訛，是證人Ｂ女、Ｃ女上開陳述，
    無非迴護被告丙○○之詞，實不足為被告有利之認定。
  5.至被告丙○○於本院審理時雖供稱：Ｄ女曾經向伊應徵，本
    來說已滿十八歲，後來又說是虛歲十八歲，伊說不能僱用她
    ，就拿名片給她，請她滿十八歲之後再來找伊，所以伊沒有
    幫她經紀到酒店上班，後來Ｄ女到伊那邊大吵大鬧，叫伊一
    定要收她，伊就想辦法讓她走云云，惟被告丙○○如何引誘
    、媒介Ｄ女至富譽酒店為提供性交易之陪酒坐檯服務，業經
    證人Ｄ女於偵查中及臺灣臺北地方法院前開案件審理時具結
    證述明確，其與被告丙○○並無深仇大恨，難認其會甘冒誣
    告、偽證之罪責而為不實陳述，是被告丙○○此部分辯詞亦
    不足採。綜上所述，本案事證已臻明確，被告丙○○之犯行
    均，洵堪認定。
二、按被告丙○○行為後，刑法於九十四年二月二日公布、於九
    十五年七月一日施行。按行為後法律有變更者，適用行為時
    之法律，但行為後之法律有利於行為人者，適用最有利於行
    為人之法律，現行刑法第二條第一項訂有明文。此條規定乃
    與刑法第一條罪刑法定主義契合，而貫徹法律禁止溯及既往
    原則，係規範行為後法律變更所生新舊法律比較適用之準據
    法，是刑法第二條本身雖經修正，但刑法第二條既屬適用法
    律之準據法，本身尚無比較新舊法之問題，應一律適用裁判
    時之現行刑法第二條規定以決定適用之刑罰法律。又本次刑
    法修正之比較新舊法，應就罪刑有關之共犯、未遂犯、想像
    競合犯、牽連犯、連續犯、結合犯，以及累犯加重、自首減
    輕暨其他法定加減原因（如身分加減）與加減例等一切情形
    ，綜其全部罪刑之結果而為比較，最高法院九十五年五月二
    十三日著有九十五年度第八次刑庭會議決議可資參照。茲就
    本件新舊法比較結果敘述如下：
　　(一)查修正前刑法第二十八條規定：「二人以上共同實施犯罪
  　　之行為者，皆為正犯。」，修正後刑法第二十八條規定：
    　「二人以上共同實行犯罪之行為者，皆為正犯。」。修正
      後刑法第二十八條規定之共同正犯，基於個人責任原則及
　　　法治國人權保障，限於直接從事構成犯罪事實之行為者（
  　　含共謀共同正犯），排除「陰謀共同正犯」及「預備共同
    　正犯」之類型，是修正後之共同正犯之可罰性要件之範圍
      業已限縮，應以修正後之規定較有利於行為人，惟被告既
      係直接從事構成犯罪事實之行為，且整體比較結果，則修
      正前刑法第二十八條規定，對之亦無不利。
　　(二)又修正前刑法第三十三條第五款規定罰金刑為銀元一元以
  　　上（即新臺幣三元），而修正後刑法第三十三條第五款則
    　規定為新臺幣一千元以上，因此，比較新、舊刑法第三十
      三條第五款之規定，以修正前刑法第三十三條第五款之規
      定較有利於行為人。
　　(三)關於被告易服勞役之折算標準，修正前刑法第四十二條第
      二項前段規定：「易服勞役以一元以上三元以下折算一日
  　　。但勞役期間不得逾六個月」，而被告行為時之易服勞役
    　折算標準，依九十五年五月十七日修正公布前罰金罰鍰提
      高標準條例第二條前段規定，就其原定數額提高為一百倍
      折算一日，則本件被告行為時之易服勞役折算標準，應以
      銀元三百元即新臺幣九百元折算一日。惟修正後之刑法第
      四十二條第三項前段規定：「易服勞役以新臺幣一千元、
      二千元或三千元折算一日。但勞役期間不得逾六個月」。
      茲比較新舊法之結果，新法較有利於被告。
　　(四)綜此，依修正後刑法第二條第一項前段之規定，經整體比
  　　較結果，適用被告行為後之新法處斷。
三、按行為時兒童及少年性交易防制條例第二十三條第三項之意
    圖營利引誘、容留、媒介、協助、或以他法，使未滿十八歲
    之人為性交易為常業罪，為刑法第二百三十一條第二項所規
    定之意圖使男女與他人性交或猥褻之行為，而引誘、容留或
    媒介以營利為常業罪之特別規定，如行為人基於常業之意思
    ，意圖營利，反覆引誘、容留、媒介、協助或以他法，使未
    滿18歲之人為性交易，並同時使男女為姦淫、猥褻之行為，
    因該二罪之性質上均屬集合犯，乃集合多數犯罪行為而成立
    之獨立犯罪型態。其反覆之數行為間，不生連續犯、牽連犯
    或想像競合犯之問題。則後者之輕行為應為前者之重行為所
    吸收，應僅論以意圖營利引誘、容留、媒介、協助、或以他
    法，使未滿十八歲之人為性交易為常業一罪（最高法院九十
    二年度臺上字第七０七七號判決參照）。核被告丙○○所為
    ，係犯修正前兒童及少年性交易防制條例第二十三條第六項
    、第二項之意圖營利，媒介使未滿十八歲之人為性交易罪。
    按被告行為時之兒童及少年性交易防制條例第二十三條規定
    ：「引誘、容留、媒介、協助、或以他法，使未滿十八歲之
    人為性交易者，處一年以上七年以下有期徒刑，得併科新台
    幣三百萬元以下罰金。以詐術犯之者，亦同。意圖營利而犯
    前項之罪者，處三年以上十年以下有期徒刑，併科新台幣五
    百萬元以罰金。以犯前項之罪為常業者，處五年以上有期徒
    刑，併科新台幣七百萬元以下罰金。媒介、收受、藏匿前三
    項被害人或使之隱避者，處一年以上七年以下有期徒刑，得
    併科新台幣三百萬元以下罰金。前項收受、藏匿行為之媒介
    者，亦同。第一項、第二項、第四項及第五項之未遂犯罰之
    」，惟該法已於九十五年五月三十日修正公布，復於同年七
    月一日施行。被告行為時之兒童及少年性交易防制條例第二
    十三條規定：「引誘、容留、協助或以他法，使未滿十八歲
    之人為性交易者，處一年以上七年以下有期徒刑，得併科新
    臺幣三百萬元以下罰金。以詐術犯之者，亦同。意圖營利而
    犯前項之罪者，處三年以上十年以下有期徒刑，併科新臺幣
    五百萬元以下罰金。媒介、收受、藏匿前二項被害人或使之
    隱避者，處一年以上七年以下有期徒刑，得併科新臺幣三百
    萬元以下罰金。前項收受、藏匿行為之媒介者，亦同。前四
    項之未遂犯罰之」，亦即該法於九十五年五月三十日之修正
    ，刪除此項常業犯之規定，修正後，因常業犯已經刪除，應
    將所犯此項之罪分論併罰，合併計算其法定最高本刑，較原
    常業犯之法定刑為重，經比較三者之規定，應以行為時之法
    律即修正前兒童及少年性交易防制條例第二十三條之意圖營
    利，媒介使未滿十八歲之人為性交易罪論處。又被告上開移
    送併案審理部分犯行，雖未經公訴人對之一併提起公訴在案
    ，惟因被告此部分犯行與公訴人原起訴之犯行間，有集合犯
    之實質上一罪關係，依刑事訴訟法二百六十七條之規定，應
    併為公訴人原起訴之效力所及，且經檢察官移送本院併案審
    理，本院自得併予審理。被告引誘後復媒介前揭少女與不特
    定男客為猥褻行為或性交行為，其引誘後復媒介前揭少女與
    不特定男客為猥褻行為或性交行為，應從一情節較重之引誘
    行為。被告丙○○與被告乙○○、李榮林間有犯意聯絡與行
    為分擔，依修正前刑法第二十八條規定，為共同正犯。另公
    訴人認被告戊○○亦應與被告丙○○及被告乙○○成立共同
    正犯，惟因本院認被告戊○○應諭知無罪之判決，故此部分
    應僅認被告丙○○與被告乙○○間有共同正犯之關係，附此
    敘明。審酌被告丙○○正值壯年，不思從事正當事業賺取所
    需，而竟為有礙社會善良風俗，亦嚴重戕害未成年人之事業
    ，且犯後猶否認犯行等一切情狀，量處如主文所示之刑，並
    就罰金部分諭知如易服勞役之折算標準。另扣得之ＢＯＢＯ
    打卡單、台單、台表各一張，因本件共同被告乙○○業經本
    院通緝中，尚未緝捕歸案，此有臺灣板橋地方法院九十六年
    一月十二日九十六年板院輔刑昌科緝字第００二九號通緝稿
    附卷可佐，則該扣案等物既仍有提示予其他共同被告之用途
    ，爰不併予宣告沒收。
貳、被告戊○○之部分：
一、公意旨略以：被告乙○○係位於臺北縣三重市○○路○段七
    十號七樓「富冠人生ＫＴＶ酒店」（下稱富冠酒店）負責人
    ，被告戊○○係富冠酒店會計，被告丙○○為引誘、媒介未
    成年女子從事性交易服務之經紀人，被告戊○○與被告乙○○、丙○○基於意圖使成年女子及未成年女子與不特定男客
    為猥褻行為以營利之概括犯意聯絡，由被告丙○○於九十四
    年七月間負責自網路應徵未滿十八歲之00000000（
    姓名年籍詳卷，花名ＢＯＢＯ）、Ａ１、Ａ２（姓名年籍詳
    卷）加以引誘並媒介予富冠酒店，由被告乙○○僱用並媒介
    00000000、Ａ１、Ａ２從事供男客撫摸性器官之性
    交易，被告戊○○則負責收取及分配性交易費用，其費用為
    每節十分鐘收取新臺幣（下同）二百五十元（000000
    00、Ａ１、Ａ２每節十五分鐘實得二百十元或每節十分鐘
    實得一百三十元），而由被告丙○○向被告乙○○抽取每節
    十分鐘十七元之仲介費用，被告乙○○另僱用成年女子吳倩
    雯、陳淑卿、甲○○、黃曉怡（花名分別為蜜兒、小依、糖
    糖、小小）提供男客撫摸胸部之猥褻行為，費用為每節十分
    鐘收取二百五十元，被告乙○○從中抽取一百二十元，被告
    戊○○並恃以為業。嗣於同年九月九日零時五分許，適00
    000000從事供林俊男撫摸性器官之性交易（林俊男所
    涉違反兒童及少年性交易防制條例之罪另為緩起訴處分）、
    陳昌明與吳倩雯、張俊文與陳淑卿、許偉華與黃曉怡為撫摸
    胸部之猥褻行為時為警當場查獲，因認被告戊○○涉有違反
    兒童及少年性交易防制條例第二十三條第三項常業媒介未滿
    十八歲之人為性交易罪及刑法第二百三十一條第二項常業媒
    介為猥褻行為之罪嫌云云。
二、按犯罪事實應依證據認定之，無證據不得推定其犯罪事實；
    又不能證明被告犯罪者，應諭知無罪之判決；刑事訴訟法第
    一百五十四條第二項、第三百零一條第一項分別定有明文。
    次按所謂證據，係指直接間接足以證明犯罪行為之一切證人
    、證物而言；且事實之認定，應憑證據，如未能發現相當證
    據，或證據不足以證明，自不能以推測或擬制之方法，以為
    裁判基礎，最高法院三十年上字第一百二十八號、四十年臺
    上字第八十六號判例均可資參考。再按認定不利於被告之事
    實，須依積極證據，苟積極證據不足為不利於被告事實之認
    定時，即應為有利於被告之認定，更不必有何有利之證據，
    最高法院三十年上字第八一六號判例意旨可資參照。另按刑
    事訴訟上證明之資料，無論其為直接或間接證據，均須達於
    通常一般之人均不致有所懷疑，而得確信其為真實之程度，
    始得據為有罪之認定，若其關於被告是否犯罪之證明未能達
    此程度，而有合理懷疑之存在，致使無從形成有罪之確信，
    根據「罪證有疑，利於被告」之證據法則，即不得遽為不利
    被告之認定，有最高法院七十六年度臺上字第四九八六號判
    例可稽。
三、公訴人認被告戊○○涉犯兒童及少年性交易防制條例第二十
    三條第三項之常業媒介未滿十八歲之人為性交易、刑法第二
    百三十一條第二項之常業媒介為猥褻行為等罪嫌，係以被告
    乙○○、戊○○於警偵訊時之供述、證人Ａ女於警偵訊時之
    證述及扣案之ＢＯＢＯ打卡單、台單一張、台表一張、現場
    照片三張等，為其論據。惟訊據被告戊○○堅決否認有何上
    開犯行，並辯稱：純擔任會計工作等語，至被告戊○○選任
    選護人之辯護意旨略以：被告於酒店內擔任會計，工作內容
    為記載貨品、進貨，收取依少爺交付之金額，及依被告乙○○指示，發放薪資予無經紀人之小姐，及發放經紀人之經紀
    費，其非為酒店現場負責人，未指示小姐服務內容，未介紹
    應徵小姐，亦無從決定消費金額及薪資多少，確實為單純的
    會計工作，並無起訴書所載之犯罪行為等語。
四、經查：依被告戊○○於本院審理時供稱：伊自九十一年十二
    月開始在三重市富冠人生酒店擔任會計，伊所負責之具體工
    作內容有記載貨品的進貨，收客人當天消費的金額，發放小
    姐的薪資，及客人買單結帳，關於小姐的薪資係每十天領一
    次，要發放薪水前一天乙○○把錢算好拿給伊，隔天把錢包
    好，放在伊這裡，叫小姐下班的時候，到伊這邊拿錢，店裡
    內的小姐是由乙○○面試，有的是經紀人帶過來的，而由經
    紀人帶過來的小姐薪資是由乙○○和經紀人談的，如果是伊
    不太熟的經紀人，乙○○會帶他過來告訴伊這是某某小姐的
    經紀人，錢可以讓他領，伊就讓他簽收，在酒店裡面的小姐
    在做什麼，伊的位置看不到包廂，伊只知道有音樂和跳舞的
    聲音，而另外客人結束消費之後是先由乙○○寫節數給伊，
    伊在把節數在算好價錢將帳單交給少爺去買單，少爺再把帳
    單，還有錢交給伊，每天凌晨四、五點結帳，沒有寫報表，
    因為生意不好，伊把帳單寫好給乙○○，每次帳單算帳之後
    會把小姐做的節數寫在帳單上面，伊的薪水是乙○○付給伊
    的等語，經核與證人Ａ女於偵訊時證稱：戊○○是會計，伊
    認識她，伊是十天領一次薪水，伊才做了十天就不打算打作
    了，伊有跟ＡＮＤＹ說過伊不跟他了，所以伊本來打算向會
    計領薪水後就走了，可是會計說伊的薪水已被經紀人領走，
    去上班時不會與戊○○有什麼互動，不過那段時間伊每天會
    去上班，戊○○除星期天外都會來，上班時間與伊們一樣都
    是晚上九點到凌晨五點，伊只有上班時候與她打招呼而已，
    戊○○在店裡的工作是在櫃檯負責會計工作，ＫＫ（即被告
    乙○○）收錢後會交給她等情節，均屬相符，可見依前揭證
    人及被告戊○○之陳述僅能證實被告戊○○係擔任富冠酒店
    之會計職務，其對於酒店之經營事項並無決策之權利，悉依
    乙○○之指示為之，又被告對於酒店坐檯小姐如何面試，或
    與酒店小組經紀人之仲介等營運程序亦一無所知，甚者，被
    告戊○○究竟那一個小姐是由何經紀人帶入店內，還需請示
    被告乙○○確認始可明瞭，況且被告戊○○與店內坐檯小姐
    之間單單只有發放小姐薪資時始有唯一之互動機會，而依一
    般酒店之包廂皆採隱閉式之格局，包廂內坐檯小姐與男客間
    之活動，除酒店之負責人外，僅有酒店之小姐換檯時及店內
    之少爺收取消費款項、服務客人時方可允許進入包廂內，職
    是，被告戊○○辯稱：伊只是單純依被告乙○○之指示做會
    計之工作等語，並非無據，自尚難僅憑共同被告乙○○於警
    偵訊所供述關於被告戊○○部分及證人Ａ女於警詢時之傳聞
    證詞，即認被告戊○○與被告乙○○有媒介他人為性交易之
    犯意聯絡，此外復查無其他積極證據可證明被告犯罪，自應
    諭知被告戊○○無罪之判決。
據上論斷，應依刑事訴訟法第二百九十九條第一項前段、第三百
零一條第一項，修正前兒童及少年性交易防制條例第二十三條第
三項，刑法第十一條前段、第二條第一項前段、第二十八條、刑
法第四十二條第二項，判決如主文。
本案經檢察官朱立豪到庭執行職務。
中　　華　　民　　國　　96　　年　　2 　　月　　14　　日
                  刑事第十八庭  審判長法  官  連育群
　                                    法  官  吳幸娥
  　                                  法  官  王綽光
上列正本證明與原本無異。
如不服本判決，應於判決送達後10日內向本院提出上訴狀（應附
繕本），上訴於臺灣高等法院。
                                    　書記官　田世杰
中　　華　　民　　國　　96　　年　　2 　　月　　14　　日
附錄本案論罪科刑法條全文：
兒童及少年性交易防制條例第二十三條
引誘、容留、媒介、協助或以他法，使未滿十八歲之人為性交易
者，處一年以上七年以下有期徒刑，得併科新臺幣三百萬元以下
罰金。以詐術犯之者，亦同。
意圖營利而犯前項之罪者，處三年以上十年以下有期徒刑，併科
新臺幣五百萬元以下罰金。
以犯前項之罪為常業者，處五年以上有期徒刑，併科新臺幣七百
萬元以下之罰金。
媒介、收受、藏匿前三項被害人或使之隱避者，處一年以上七年
以下有期徒刑，得併科新臺幣三百萬元以下罰金。
前項收受、藏匿行為之媒介者，亦同。
第一項、第二項、第四項及第五項之未遂犯罰之。